【裁判字號】    92,上易,342
【裁判日期】    920404
【裁判案由】    贓物
【裁判全文】
臺灣高等法院高雄分院刑事判決                    九十二年度上易字第三四二號
    上  訴  人  台灣高雄地方法院檢察署檢察官
    上  訴  人
    即  被  告  甲○○
右上訴人因被告贓物案件，不服臺灣高雄地方法院九十二年度易字第八五號中華民國
九十二年一月二十九日第一審判決（起訴案號：臺灣高雄地方法院檢察署九十一年度
偵字第二五三０一號），提起上訴，本院判決如左：
      主  文
上訴駁回。
    事  實
一、甲○○於民國九十一年五月十一日至同年月十七日之某日間，在高雄市前鎮區○
    ○○路一七九號其所經營之「大弘機車材料行」，明知引擎號碼ＳＡ２０ＥＡ─
    ３０６００６號機車（為乙○○所有車牌號碼ＭＺ３─三八六號紅色光陽牌ＧＯ
    ＩＮＧ型機車，於九十一年五月十一日下午二時許，在高雄縣鳳山市○○街六十
    九號前失竊）車身（即除機車引擎外），該機車座墊下緣上、電池蓋上、後擋板
    上、及電門鎖上方龍頭外殼上等處，均有烙印上開引擎號碼，並均遭磨滅，係來
    路不明，而由不詳姓名之人所竊得之贓物，竟基於故買贓物之犯意，以新台幣（
    下同）三千元之代價購入該機車車身。甲○○復於九十一年五月十四日，向設於
    高雄市○○區○○路四七一號陳陸村所經營之「光興機車行」，以一萬二千元購
    入車牌號碼ＪＱＴ─一五九號黑色光陽牌翔羚１００型機車，旋將所購入前開機
    車引擎號碼ＳＴ２０ＢＸ─１１９６８１號引擎，組裝更換至前開引擎號碼ＳＡ
    ２０ＥＡ─３０６００６號機車車身內，並將車牌號碼ＪＱＴ─一五九號車牌改
    懸掛在該機車車身上，且將前開引擎號碼ＳＡ２０ＥＡ─３０６００６號機車車
    殼由紅色重新烤漆為黑色，以符合前開所購入正當來源機車之行車執照顏色。並
    於九十一年五月十七日，將上開組裝完成之機車，以新台幣（下同）二萬九千七
    百元之價格，販售予不知情之顧客邱雅莉。嗣邱雅莉之子盧建達騎乘該機車外出
    ，於九十一年八月二十日下午五時十五分許，行經高雄市○○區○○路與文武街
    口時，為警攔檢，經警發現機車車身有烙印引擎號碼，並均遭磨滅之情形，而循
    線查知上情。
二、案經高雄市政府警察局新興分局報請台灣高雄地方法院檢察署檢察官偵查起訴。
    理  由
一、訊據上訴人即被告甲○○（下稱被告）對於右揭犯行坦承不諱，其於原審雖曾就
    所收購引擎號碼ＳＡ２０ＥＡ─３０６００６號機車車殼係贓物表示不知情云云
    ，惟查：
（一）系爭引擎號碼ＳＡ２０ＥＡ─３０６００６號機車，係乙○○所有西元二００
      一年份車牌號碼ＭＺ３─三八六號紅色光陽牌ＧＯＩＮＧ型機車，於九十一年
      五月十一日下午二時許，在高雄縣鳳山市○○街六十九號前失竊之事實，業據
      證人即告訴人乙○○於警訊、及證人即告訴代理人郭清竹於偵查時證述甚詳，
      並有車輛竊盜、車牌失竊資料個別查詢報表─查詢車輛認可資料乙紙、贓物認
      領保管單乙紙及機車照片十張等附卷可稽。是系爭引擎號碼ＳＡ２０ＥＡ─３
      ０６００６號機車之車體係不詳姓名之人因犯財產罪所取得之物，為刑法贓物
      罪章所稱之贓物無訛。
（二）被告確有將系爭引擎號碼ＳＡ２０ＥＡ─３０６００６號機車車殼由紅色重新
      烤漆為黑色，並與所購入車牌號碼ＪＱＴ─一五九號（引擎號碼ＳＴ２０ＢＸ
      ─１１９６８１號）光陽牌翔羚１００型機車組裝，而於九十一年五月十七日
      ，將組裝完成之車牌號碼ＪＱＴ─一五九號機車，以二萬九千七百元之價格販
      售予邱雅莉之事實，業據被告於警訊及偵、審時供承不諱，核與證人即買受該
      組裝機車之邱雅莉於警訊時證述之情節相符，並證人即「光興機車行」負責人
      陳陸村於警訊及原審審理時證述屬實，且有車籍作業系統─查詢認可資料、汽
      （機）車各項異動登記書及過戶登記書各乙紙在卷可按。又本件係因證人邱雅
      莉之子盧建達騎乘該機車外出，而於九十一年八月二十日下午五時十五分許，
      行經高雄市○○區○○路與文武街口時，為警攔檢，經警發現該機車車身有烙
      印引擎號碼，並均遭磨滅之情形而查獲等情，業據證人即邱雅莉之子盧建達於
      警訊時證述屬實，並有高雄市政府警察局新興分局扣押筆錄及扣押物品目錄表
      各乙紙可按。
（三）被告所收購系爭引擎號碼ＳＡ２０ＥＡ─３０６００６號機車車殼係贓物，已
      如前述，該車殼原機車係西元二００一年份之重機車，仍屬新車，價值四萬二
      千元一事，為被害人乙○○陳明，則該機車僅車殼部分仍具有相當價值，被告
      將該車殼以三千元不相當之價錢買受，且將原來車殼紅色拿去給不知情他人以
      一千一百元代價烤漆變為黑色，亦經被告供明，顯見被告對收購之該車殼有贓
      物之認識已明，其有贓物故買之犯行應堪認定。
二、核被告所為，係犯刑法第三百四十九條第二項故買贓物罪。
三、原審因而適用刑法第三百四十九條第二項、第四十一條第一項前段、罰金罰鍰提
    高標準條例第一條前段、第二條之規定，並審酌被告並無犯罪前科，品行非劣，
    貪慾圖利，故買他人所竊得之贓車並以前開手法組裝為合法機車，助長竊盜歪風
    ，使原所有人難以回復其所有物，犯罪之手段、目的、所生危害，及犯後態度等
    一切情狀，量處拘役五十日，並諭知易科罰金之折算標準。經核原判決認事用法
    ，均無不合，量刑妥適，被告上訴意旨，認量刑過重，公訴人上訴意旨，認量刑
    過輕，指摘原判決不當，均無理由，應予駁回。
據上論結，應依刑事訴訟法第三百六十八條，判決如主文。
本案經檢察官林應華到庭執行職務。
中      華      民      國    九十二    年      四      月      四      日
                              臺灣高等法院高雄分院刑事第七庭
                                  審判長法官  李春昌
                                        法官  黃憲文
                                        法官  莊飛宗
右正本證明與原本無異。
不得上訴。
                                      書記官  張明賢
中    華    民    國     九十二     年       四       月         七     日
附錄本案論罪科刑法條全文：
刑法第三百四十九條第二項：
  搬運、寄藏、故買贓物或為牙保者，處五年以下有期徒刑、拘役或科或併科一千元
  以下罰金。
                                                                        Ｆ


司法院資訊處製作；財團法人民間司法改革基金會備份。
